臺灣臺南地方法院民事判決
107年度訴字第450號
原      告  陳文全  
訴訟代理人  陳貴秀  
被      告  廖淑娟  
訴訟代理人  蕭麗琍律師
上列被告因過失傷害案件，原告提起刑事附帶民事訴訟請求侵權
行為損害賠償，經本院刑事庭以107年度交簡附民字第29號裁定
移送前來，本院於民國109年10月26日言詞辯論終結，判決如下
：
    主      文
被告應給付原告新臺幣參萬貳仟貳佰玖拾玖元，及自民國一百零
七年二月十三日起至清償日止，按週年利率百分之五計算之利息
。
原告其餘之訴駁回。
訴訟費用由被告負擔百分之三，其餘由原告負擔。
本判決原告勝訴部分得假執行。但被告如以新臺幣參萬貳仟貳佰
玖拾玖元為原告預供擔保，得免為假執行。
原告其餘假執行之聲請駁回。
    事實及理由
一、原告起訴主張：
  ㈠被告於民國105年8月20日18時40分許，駕駛車牌號碼00-0000
    號自用小客車，沿臺南市東區東門路2段301巷由西往東方向
    行駛，行經該路段與裕農路288巷60弄之無交通號誌交岔路
    口時，疏未注意車前狀況，並隨時採取必要之安全措施，且
    未減速慢行，作隨時停車之準備，適原告騎乘車牌號碼000-
    000號普通重型機車（下稱系爭機車），沿裕農路288巷60弄
    由北往南方向行駛而來，雙方因而發生碰撞，致原告人車倒
    地受傷受有頭部外傷併頸部挫傷、四肢擦挫傷（下稱系爭傷
    害）及「多節腰椎椎管狹窄與椎間盤突出、神經壓迫」、「
    右肩關節唇撕裂傷」、「耳石脫落昡暈症」等傷害。
  ㈡原告依侵權行為法律關係請求被告賠償之金額及項目分列如
　　下：
  1.醫療療費用：新臺幣（下同）26萬1,294元(詳如附表一所
　　示)。
  2.交通費用：50萬6,286元(詳如附表一所示)。
  3.醫療物品費用：6萬638元(詳如附表二所示)。
  4.看護費用：原告因系爭車禍事故於105年11月28日至同年12
    月1日入院接受微創內視鏡椎間盤切除手術，術後自105年12
    月2日至106年3月1日(4日)，需專人照顧90日；106年8月21
    日至同年8月25日(5日)再入院接受關節鏡修補手術，術後自
    106年8月26日至同年11月25日，需專人協助照顧92日；106
    年12月12日至同年12月28日(8日)入院接受後方減壓融合固
    定手術，術後自106年12月29日至107年3月28日，需專人照
    顧90日，以住院期間看護費用每日2,000元、在家看護費用
    每半日1,200元計算，則原告受有看護費36萬400元【計算式
    ：(4+5+8)日×2,000元+(90+92+90)日×1,200元＝36萬400元】
    之損害。
　5.勞動能力減損：原告距離法定退休年齡尚有8年，每月平均
    薪資為4萬3,900元，因系爭車禍事故受有百分之10之勞動能
    力減損，依霍夫曼法則計算，受有勞動能力減損36萬2,140
    元【計算式：4萬3,900元×12×6.0000000×10%＝36萬2,140元
    】。
  6.精神慰撫金：原告因系爭車禍事故，歷經3次手術，至今仍
    時感暈眩及頭痛，造成生活上之不便及精神上痛苦，爰請求
    精神慰撫金50萬元。
　7.機車等物品費用：原告之衣物、手機、安全帽及機車因系爭
    車禍事故受損，支出費用共2萬8,950元(牛仔褲700元、上衣
    450元、手機螢幕維修費8,000元、安全帽500元及機車維修
    費1萬9,300元)。
  8.以上金額合計207萬9,708元。
  ㈢被告就系爭車禍事故之發生，應至少負擔百分之50之過失責
    任，扣除原告與有過失比例責任後，爰請求被告賠償103萬9
    ,854元【計算式：207萬9,708元×50%＝103萬9,854元】等語
    。
  ㈣並聲明：
  1.被告應給付103萬9,854元，及自刑事附帶民事起訴狀繕本送
    達翌日起至清償日止，按週年利率百分之5計算之利息。
  2.願供擔保請准宣告假執行。
二、被告則以：
  ㈠原告因系爭車禍事故所受之傷害，僅有頭部外傷併頸部挫傷
    、四肢擦挫傷等傷勢，其餘「多節腰椎椎管狹窄與椎間盤突
    出、神經壓迫」、「右肩關節唇撕裂傷」、「耳石脫落昡暈
    症」等傷害，應係痼疾、舊傷或年老退化所致，與系爭車禍
    事故無關。
  ㈡就原告各項請求陳述如下：
  1.醫療費部分：原告因系爭車禍事故所受之傷害，僅有頭部外
    傷併頸部挫傷、四肢擦挫傷等傷勢，故被告僅同意給付原告
    於105年8月20日、同年8月25日及同年9月14日至國立成功大
    學醫學院附設醫院（下稱成大醫院）就醫支出之醫療費990
    元、858元、701元，合計2,549元。
  2.交通費部分：被告不同意給付，因交通費係因原告椎間盤之
    傷害所為之支出，與系爭車禍事故無關。
　3.醫療物品費用部分：被告不同意給付，因原告所支出之醫療
    物品費用，與系爭車禍事故無關。且其中「九泰滋寶能」、
    「龜鹿二仙膠」，亦非治療之必要物品。
　4.看護費用部分：被告不同意給付，因原告接受手術之原因，
    與系爭車禍事故無關，原告請求被告賠償看護費用，應屬無
    據。
　5.勞動能力減損部分：被告不同意給付，因原告受有勞動能力
    減損之原因，與系爭車禍事故無關。且原告經營之機車行10
    5年度所得僅5萬2,363元，可見原告主張其每月收入為5萬5,
    477元並不實在。
　6.精神慰撫金部分：原告請求金額過高，請鈞院依原告所受精
    神痛苦、兩造經濟能力及社會地位，核定精神慰撫金。
　7.機車等物品費用部分：被告同意給付機車維修費用1萬2,000
    元。其餘物品費用，如原告能證明損失，請鈞院依法計算折
    舊。
  ㈢並聲明：
  1.原告之訴及其假執行之聲請均駁回。
  2.如受不利之判決，願提供擔保請准宣告免為假執行。
三、兩造不爭執事項：
  ㈠被告於105年8月20日18時40分許，駕駛車牌號碼00-0000號自
    用小客車，沿臺南市東區東門路2段301巷由西往東方向行駛
    ，行經該路段與裕農路288巷60弄之無號誌交岔路口時，本
    應注意汽車行駛時，駕駛人應注意車前狀況，並隨時採取必
    要之安全措施，且行經無號誌之交岔路口，應減速慢行，作
    隨時停車之準備，而依當時天候晴、日間自然光線、柏油路
    面乾燥無缺陷、無障礙物且視距良好，客觀上並無不能注意
    之情事，竟疏未注意及此，適有原告騎乘系爭機車沿裕農路
    288巷60弄由北往南方向行駛而來，亦疏未注意行經無號誌
    交岔路口，支線道車應暫停讓幹線道車先行，雙方因此發生
    碰撞，致原告人車倒地受傷。
  ㈡上開車禍事故發生後，原告提起刑事告訴，經臺灣臺南地方
    法院檢察署（下稱臺南地檢署）檢察官偵查認被告涉犯過失
    傷害罪嫌聲請簡易判決處刑（106年度偵字第4766號），經
    本院刑事庭以106年度交簡字第5220號判決被告犯過失傷害
    罪，處拘役30日，如易科罰金，以1,000元折算1日，經提起
    上訴後撤回上訴確定在案。
四、本院得心證之理由：
  ㈠查被告於105年8月20日18時40分許，駕駛車牌號碼00-0000號
    自用小客車，沿臺南市東區東門路2段301巷由西往東方向行
    駛，行經該路段與裕農路288巷60弄之無號誌交岔路口時，
    疏未注意車前狀況，並隨時採取必要之安全措施，且行經無
    號誌之交岔路口，未減速慢行，作隨時停車之準備，適原告
    騎乘系爭機車，沿裕農路288巷60弄由北往南方向行駛而來
    ，亦疏未注意行經無號誌交岔路口，支線道車應暫停讓幹線
    道車先行，雙方因而發生碰撞，致原告人車倒地受傷之事實
    ，有原告提出之成大醫院診斷證明書在卷可稽（參刑事案件
    偵查卷第15頁），並經本院職權調取刑事案件核閱卷附調查
    筆錄、談話紀錄表、道路交通事故現場圖、道路交通事故調
    查報告表（一）、（二）及現場照片屬實（參刑事案件警卷
    第1至8、19至27頁），且上開車禍發生後原告提起刑事告訴
    ，經臺南地檢署檢察官偵查認本件原告於系爭車禍事故中受
    有「頭部外傷併頸部挫傷、四肢擦挫傷」之傷害，被告涉犯
    過失傷害罪嫌聲請簡易判決處刑（106年度偵字第4766號）
    ，經本院刑事庭以106年度交簡字第5220號判決被告犯過失
    傷害罪，處拘役30日，如易科罰金，以1,000元折算1日，經
    提起上訴後撤回上訴確定在案乙節，此亦有上開聲請簡易判
    決處刑書及判決各1份在卷可查（本院卷第17至25頁），被
    告復未爭執上情，足徵被告於上開時間、地點駕駛車牌號碼
    00-0000號自用小客車，行經交岔路口與原告騎乘之系爭機
    車發生碰撞，致原告人車倒地受有「頭部外傷併頸部挫傷、
    四肢擦挫傷」之事實，即堪可採。雖原告主張其於系爭車禍
    事故中，除受有「頭部外傷併頸部挫傷、四肢擦挫傷」外，
    另受有「多節腰椎椎管狹窄與椎間盤突出、神經壓迫」、「
    右肩關節唇撕裂傷」、「耳石脫落昡暈症」之傷勢云云。惟
    查，有關本件原告於系爭車禍事故受傷之傷勢，經本院囑託
    成大醫院進行鑑定，成大醫院於109年9月16日以成附醫秘字
    第1090018527號函文檢附病情鑑定報告書表示：「本院鑑定
    判斷『頭部外傷併頸部挫傷、四肢擦挫傷及頭痛』為系爭事故
    相關疾患，…，『多節腰椎椎間狹窄與椎間盤突出、神經壓迫
    ；右肩關節唇撕裂傷；耳石脫落眩暈症；精神壓力』則與系
    爭事故無相關。」等語明確（本院卷二第144頁），且依上
    開函文檢附之永久性障害及工作能力減損評估報告，其中關
    於：1.「多節腰椎椎管狹窄與椎間盤突出、神經壓迫」之傷
    勢，其診斷理由為「被告於系爭車禍事故發生『前』已患有第
    2、3節及第4、5節腰椎椎間盤突出、第1至第5節脊柱退化、
    第2、3節腰椎滑脫；磁振攝影檢查結果未發現急性外傷出血
    或水腫症兆；如為外傷性多節腰椎滑脫，當日應有劇烈疼痛
    症狀，不至於在事故發生1個月後才就醫。本院鑑定判斷與
    系爭事故無關。」；關於：2.「右肩關節唇撕裂傷」之傷勢
    ，其診斷理由為「105年8月發生系爭事故，當日成大醫院急
    診紀錄未包括右肩關節疼痛或活動受限症狀；而最早紀錄為
    106年8月大林慈濟醫院門診紀錄…。考量病歷紀錄，且系爭
    事故發生日期距離大林慈濟醫院門診紀錄時間約1年，超過
    一般受傷後的就醫習慣。本院鑑定判斷與系爭事故無關」；
    關於：3.「耳石脫落昡暈症」之傷勢，其診斷理由為「考量
    高頻聽力受損可能衍生耳鳴症狀；系爭事故當天並無相關病
    歷紀；且最早就醫紀錄為系爭事故發生4個月後，本院鑑定
    判斷與系爭事故無關」等語綦詳(本院卷二第153至155頁)，
    核與系爭事故發生當日之成大醫院診斷證明書(本院107年度
    交簡附民字第29號卷第13頁)，及臺南市立醫院107年12月27
    日南市醫字第1070000874號函(本院卷一第303至305頁)、成
    大醫院107年12月28日成附醫急診字第1070024552號函(本院
    卷一第307至309頁)、佛教慈濟醫療財團法人大林慈濟醫院(
    下稱大林慈濟醫院)慈醫大林字第1080045號函檢附病情說明
    書(本院卷一第313至317頁)等函覆資料一致，應認原告於系
    爭車禍事故中僅受有「頭部外傷併頸部挫傷、四肢擦挫傷」
    之傷害。是被告抗辯原告於系爭車禍事故中僅受有「頭部外
    傷併頸部挫傷、四肢擦挫傷」之事實，尚非無憑，原告主張
    另受有「多節腰椎椎管狹窄與椎間盤突出、神經壓迫」、「
    右肩關節唇撕裂傷」、「耳石脫落昡暈症」之傷勢，因與上
    開醫院鑑定、診斷及檢查之結果不符，且無積極證據可資佐
    證，自難憑採。從而，本件原告請求之醫療費、交通費、醫
    療物品費用、看護費用、勞動能力減損等各項目之金額，如
    非屬「頭部外傷併頸部挫傷、四肢擦挫傷」等傷勢所衍生之
    費用，因與系爭車禍事故間無相當因果關係，即不得准許其
    請求。
  ㈡按汽（機）車行駛時，駕駛人應注意車前狀況及兩車並行之
    間隔，並隨時採取必要之安全措施；行經無號誌之交岔路口
    ，均應減速慢行，作隨時停車之準備，道路交通安全規則第
    94條第3項、第93條第1項第2款分別定有明文。次按因故意
    或過失，不法侵害他人之權利者，負損害賠償責任；汽車、
    機車或其他非依軌道行駛之動力車輛，在使用中加損害於他
    人者，駕駛人應賠償因此所生之損害；不法侵害他人之身體
    或健康者，對於被害人因此喪失或減少勞動能力，或增加生
    活上之需要時，應負賠償責任；不法侵害他人之身體、健康
    、名譽、自由、信用、隱私、貞操，或不法侵害其他人格法
    益而情節重大者，被害人雖非財產上之損害，亦得請求賠償
    相當之金額。此亦為民法第184條第1項前段、第191條之2前
    段、第193條第1項、第195條第1項前段所明揭。查被告於上
    開時間、地點駕駛自用小客車，行經無交通號誌之交岔路口
    ，本應注意車前狀況，並減速慢行，且當時天候晴、日間自
    然光線、柏油路面乾燥、無缺陷，並無不能注意之情形，竟
    疏未注意即貿然駛入交岔路口而與原告騎乘之機車發生碰撞
    ，其行為顯有過失，並與原告受傷之結果間具有相當因果關
    係至明，則原告依侵權行為法律關係請求被告賠償其損害，
    於法即屬有據（至原告與有過失部分，詳後述）。茲就原告
    請求之項目、金額是否適當，逐項分述如后：
　1.醫療費：
　　原告主張所受傷害至醫院接受治療，支出醫療費如附表一所
    示合計26萬1,294元，並提出童綜合醫院、衛生福利部臺南
    醫院、高雄榮民總醫院臺南分院、立安中醫診所、茂松傷科
    中醫診所、濟安中醫診所、詹骨科診所、臺南市立安南醫院
    、成大醫院、大林慈濟醫院、臺南市立醫院出具之收據為憑
    （107年度交簡附民字第29號卷第79至361頁）。惟被告僅同
    意給付如附表一編號1、4、22所示之醫療費用共2,549元，
    並抗辯原告其餘醫療費之請求與系爭車禍事故無因果關係等
    語。經查：
　⑴附表一關於童綜合醫院部分(即編號86、87)：原告因系爭車
    禍事故所受傷勢已如前述，惟附表編號86、87之就醫科別為
    微創中心及骨科，無法證明與系爭傷害有關。
  ⑵附表一關於衛生福利部臺南醫院部分(即編號32、33)：附表
    編號32、33之就醫科別為神經外科及放射線科，無法證明與
    原告所受系爭傷害有關。
  ⑶附表一關於高雄榮總臺南分院部分(即編號108)：附表編號10
    8之就醫科別為神經外科，無法證明與原告所受系爭傷害有
    關。
　⑷附表一關於立安中醫診所部分(即編號132、144、176、228、
    258)：附表編號132、144、176、228、258之就醫科別為中
    醫科，藥品適應症為袪風劑、補養劑，顯與原告所受系爭傷
    害無關。
　⑸附表一關於茂松傷科中醫診所部分(即編號2、6、8、12、14
    、20、24、28、30、36、38、44、46、48、52、54、56、60
    、62、64、70、74、78)：原告主張於茂松傷科中醫診所接
    受藥酒、手法、萬靈膏、微波及溫灸等治療，支出費用共3,
    450元，惟審酌原告所受傷勢係屬擦挫傷，上開治療方式，
    並非治療外傷之醫療措施，故不得計入可請求之醫療費用範
    圍內。
　⑹附表一關於濟安中醫診所部分(即編號10、16、18、34、42)
    ：原告主張於濟安中醫診所接受治療(內針傷科)，支出費用
    共800元，同上所述，並非治療系爭傷害之醫療方法，不應
    准其請求。
　⑺附表一關於詹骨科診所部分：原告提出之詹骨科診所收據，
    均係進行復健治療，惟原告所受系爭傷害未有需復健之必要
    ，且無法證明與系爭傷害有關，自不得請求支出之醫療費1
    萬3,200元。
　⑻附表一關於臺南市立安南醫院部分：查原告於臺南市立安南
    醫院之就醫科別為骨科，無法證明與原告所受系爭傷害有關
    ，自不得請求。
　⑼附表一關於成大醫院部分：被告不爭執並同意給付如附表一
    編號1、4、22之醫療費用，合計2,549元。另附表一編號200
    、214、240、262、296、324、350、382、426、466、494、
    506、528、580、616之醫療費用，合計9,200元，就醫科別
    為頭痛門診，核與原告所受系爭傷害（頭部、頸部傷害）或
    有關連，應准其請求。其餘成大醫院之醫療費用，就醫科別
    均與系爭傷害無關，應不得請求。是原告至成大醫院治療支
    出之醫療費用，得請求金額為1萬1,749元。
　⑽附表一關於大林慈濟醫院部分：附表一關於大林慈濟醫院之
    醫療費用，就醫科別為一般外科、骨科、放射科、復健科、
    關節中心，均與原告所受系爭傷害無關，且原告自陳係因右
    肩關節唇撕裂傷而至大林慈濟醫院就醫治療(民事準備二狀
    ，本院卷一第333至334頁)，是關於大林慈濟醫院之醫療費
    用，應不得請求。
　⑾附表一關於臺南市立醫院部分：附表一編號627、632、644之
    臺南市立醫院收據，科別為急診、急診外科門診、耳鼻喉科
    ，就診日期為106年12月15日、106年12月19日、107年1月18
    日，無法證明與原告所受系爭傷害有關，自不得請求。
　⑿以上可請求之醫療費用合計1萬1,749元。
　2.交通費用：
  ⑴查原告因系爭事故受傷而陸續至成大醫院接受治療，就醫治
    療所增加之交通費用，應為必要之支出，且與系爭車禍事故
    間亦具有相當因果關係，應可向加害人即被告請求賠償，始
    符合公平原則而應計入侵權行為損賠範圍內。是原告請求被
    告給付其至成大醫院所花費之交通費，核屬有據。
  ⑵原告固主張因系爭交通事故支出如附表一交通費用欄所示之
    交通費用，合計50萬6,286元，惟其中僅有原告至成大醫院
    之交通費用與系爭車禍事故有關，則原告自其住家（臺南市
    ○○區○○街00號）至成大醫院之距離，以Google map所示路徑
    約為2.7公里，依此距離以臺南市計程車費率即起跳運價：8
    5元，超過1,500公尺後，續跳運價每250公尺加5元計算，及
    原告往返成大醫院36次予以核計為3,960元【計算式：｛85元
    ＋〔（2,700公尺－1,500公尺）÷250公尺〕（未滿250公尺部分
    以250公尺計）×5元｝×36（往返成大醫院次數）＝3,960元】
    。則原告得請求被告給付交通費於3,960元範圍內，尚屬合
    理，逾此範圍，即不應予准許。
　3.醫療物品費用：
　　原告雖主張為回復其原本健康而須購買如附表二所示之醫療
    用品，並請求被告賠償6萬638元等語，並提出免用統一發票
    收據及門診醫療收據為證(上開交簡附民卷第385至397頁)，
    然為被告所否認。本院審酌原告所受傷勢，認其中除頸架、
    複合式背架、紗布、棉棒及膠帶等相關醫療用品，應屬治療
    原告傷勢之必要用品，合計1萬7,038元可請求被告賠償外，
    其餘用品原告並未提出醫院出具證明其有服用九泰滋寶能、
    龜鹿二仙膠之必要，此部分所為之請求，即不得計入得請求
    之範圍。
　4.看護費用：
　　原告主張其分別於：①105年11月28日入院進行微創內視鏡椎
    間盤切除手術，105年12月1日出院後需休養3個月，須專人
    照顧；②106年8月21日入院進行關節鏡修補手術，106年8月2
    5日出院後需休養3個月，因右手術後不便，需專人協助照顧
    ；③106年12月21日入院進行減壓融合固定手術，106年12月2
    8日出院後需休養及專人照顧3個月；並加計住院期間17日共
    計須專人照顧為289日，並以住院期間看護費用每日2,000元
    、在家看護費用每半日1,200元計算，請求被告給付看護費
    合計36萬400元云云，然原告僅受有「頭部外傷併頸部挫傷
    、四肢擦挫傷」之傷勢，顯無接受上開微創內視鏡椎間盤切
    除手術、關節鏡修補手術及減壓融合固定手術之必要，且與
    系爭車禍事故無關，故原告請求被告給付看護費用36萬400
    元，為無理由。
　5.勞動能力減損：
　  查原告所受傷勢為頭部外傷併頸部挫傷、四肢擦挫傷，現已
    痊癒，並經成大醫院於109年9月16日以成附醫秘字第109001
    8527號函檢附之永久性障害及工作能力減損評估報告認定為
    ：「全人障害損失0%」、「全人勞動能力減損0%」(本院卷
    二第155頁)，且原告未能提出其他證據證明其因前開傷害而
    減少勞動能力為百分之10，足認原告未受有勞動能力減損之
    損害。從而，原告主張因系爭車禍事故而受有勞動能力減損
    36萬2,140元，應屬無據。
  6.機車維修費：
　　原告主張因系爭車禍事故而機車受損，請求機車維修費1萬2
    ,000元等情，為被告所不爭執，並同意支付(本院卷二第74
    頁)。故原告主張被告應給付機車維修費1萬2,000元，係屬
    有據，自為可採。
  7.牛仔褲、上衣、手機螢幕、安全帽費用：
　　原告主張因系爭車禍造成當日穿戴之牛仔褲、上衣、手機螢
    幕、安全帽等物品毀損乙節，有受損照片為證(106年度偵字
    第4766號卷第15頁)，再佐以原告因系爭車禍所受傷勢頭部
    外傷併頸部挫傷、四肢擦挫傷，應足以推認包覆該處之衣物
    、手機及安全帽，理應同時受有毀損之情事，當無疑義。本
    院審酌前揭牛仔褲、上衣、手機螢幕、安全帽等物品，均為
    日常用品而非一般生活上具備重要意義之物品，要無令原告
    詳記或保留事故發生前購入各項受損財物之日期、金額、單
    據之可能，若令其提出所受損害額之明確、完整證明，實有
    重大困難之處，為公平計，本院自得依民事訴訟法第222條
    規定，審酌卷內事證，循經驗法則及論理法則，認定所受損
    害數額。基此，原告主張受損之衣物、手機螢幕、安全帽等
    物品均為一般生活所需，衡情其價值通常為數百元至數千元
    不等，原告雖無法證明，本院審酌原告請求之品項，及一般
    市價、折舊情形等一切情況，認原告請求此部分財物損失於
    6,000元範圍內，尚屬適當，逾此部分之請求，不應准許。
　8.精神慰撫金：
    按慰撫金之賠償，須以人格權遭遇侵害，使精神上受有痛苦
    為必要，其核給之標準固與財產上損害之計算不同，然非不
    可斟酌雙方身分、資力與加害程度及其他各種情形核定相當
    之數額（最高法院51年台上字第223號判決意旨參照）。查
    原告教育程度為國小畢業，目前經營機車行，名下有不動產
    數筆及汽車1輛；另被告教育程度為高職畢業，已婚為家庭
    主婦，名下有不動產、股票投資數筆及汽車2輛等情，業據
    兩造自陳在卷，並有兩造稅務電子閘門財產所得調件明細表
    在卷可稽（本院卷一第47至55頁、第75至79頁)，是本院審
    酌上情，並斟酌原告因系爭車禍事故受有頭部外傷併頸部挫
    傷、四肢擦挫傷等傷害之程度、被告駕駛系爭車輛行經無號
    誌交岔路口時，疏未注意車前狀況，並隨時採取必要之安全
    措施，且未減速慢行，作隨時停車之準備之過失程度，及兩
    造身分、地位、經濟狀況，復考量原告受有前開傷害與精神
    上所受煎熬，認為原告請求被告賠償精神慰撫金50萬元核屬
    過高，應以3萬元為適當。
　9.綜上，原告可請求被告賠償之金額合計為8萬747元【計算式
    ：1萬1,749元（醫療費用）＋3,960元（交通費用）＋1萬7,03
    8元（醫療物品費用）＋1萬2,000元（機車維修費用）＋6,000
    元（牛仔褲、上衣、手機螢幕、安全帽費用）＋3萬元（精神
    慰撫金）＝8萬747元】。
  ㈢按損害之發生或擴大，被害人與有過失者，法院得減輕賠償
    金額或免除之，民法第217條第1項定有明文。此項規定之目
    的，在謀求加害人與被害人間之公平，故在裁判上法院得以
    職權減輕或免除之（最高法院85年台上字第1756號判例意旨
    參照）。次按(機)慢車行駛至交岔路口，其行進或轉彎，應
    依標誌、標線或號誌之規定行駛；「停」標字，用以指示車
    輛至此必須停車再開；汽車行駛至無號誌之交岔路口，支線
    道車應暫停讓幹線道車先行，道路交通安全規則第102條第1
    項第2款前段、第125條第1項前段，道路交通標誌標線號誌
    設置規則第177條第1項前段分別定有明文。查被告駕駛自用
    小客車於上開時間、地點，未注意交通安全規則相關規定，
    因而與原告騎乘之機車發生碰撞，其行為顯有過失，已如前
    述，而原告同於上開時間、地點騎乘系爭機車行經該交岔路
    ，其行車方向劃設「停」之標字，未禮讓幹線道車先行、未
    注意車前狀況及停車再騎乘，即逕行駛入交岔路口而發生系
    爭車禍事故，其行為顯然亦有過失至明。從而，本院綜合車
    禍發生之情形，原告騎乘之巷道係屬支線道、肇事地點位在
    無號誌之交岔路口、原告行車路線有劃設「停」之標字，及
    兩造之過失情節，認系爭車禍事故發生原告為肇事主因、被
    告為肇事次因，應各自負擔百分之60、40之過失責任，較屬
    合理。準此，依過失相抵法則減輕被告賠償責任，則原告可
    請求之賠償金額應減為3萬2,299元【計算式：8萬747元×40%
    ＝3萬2,299元，元以下4捨5入】。
  ㈣復按給付有確定期限者，債務人自期限屆滿時起，負遲延責
    任。給付無確定期限者，債務人於債權人得請求給付時，經
    其催告而未為給付，自受催告時起，負遲延責任。其經債權
    人起訴而送達訴狀，或依督促程序送達支付命令，或為其他
    相類之行為者，與催告有同一之效力；民法第229條第1、2
    項分別定有明文。又遲延之債務，以支付金錢為標的者，債
    權人得請求依法定利率計算之遲延利息。但約定利率較高者
    ，仍從其約定利率；而應付利息之債務，其利率未經約定，
    亦無法律可據者，週年利率為百分之5；亦為同法第233條第
    1項及第203條所明定。查本件原告對於被告之侵權行為損害
    賠償請求權，係屬給付未有確定期限之金錢債權，是其併依
    上開規定請求被告給付自刑事附帶民事起訴狀繕本送達翌日
    即107年2月13日（送達證書參本院107年度交簡附民字第29
    號卷第431頁）起至清償日止，按週年利率百分之5計算之遲
    延利息，亦屬有據，應予允准。
五、綜上所述，原告依侵權行為法律關係，請求被告給付3萬2,2
    99元，及自107年2月13日起至清償日止，按週年利率百分之
    5計算之利息，為有理由，應予准許。逾此範圍之主張，則
    屬無據，應予駁回。
六、末按各當事人一部勝訴、一部敗訴者，其訴訟費用，由法院
    酌量情形，命兩造以比例分擔，民事訴訟法第79條定有明文
    。本院審酌兩造之勝敗比例及本件紛爭起因之可歸責性等因
    素，認本件訴訟費用由被告負擔百分之3，餘由原告負擔，
    應屬適當，爰判決如主文第3項所示。
七、本件原告雖陳明願供擔保請求准為假執行之宣告，惟其勝訴
    部分所命被告給付之金額未逾50萬元，依民事訴訟法第389
    條第1項第5款規定，應依職權宣告假執行，自無須為准駁之
    諭知。又被告陳明願供擔保請准宣告免為假執行，核無不合
    ，爰酌定相當擔保金額准許之。至原告敗訴部分，其假執行
    之聲請，因訴之駁回而失所依附，應併予駁回。 
八、本件事證已臻明確，兩造其餘攻擊防禦方法及未經援用之證
    據，經審酌後核與判決結果不生影響，爰不一一論述，附此
    敘明。
九、據上論結，本件原告之訴一部為有理由、一部為無理由，依
    民事訴訟法第79條、第389條第1項第5款、第392條第2項，
    判決如主文。
中　　華　　民　　國　 109　　年　　11　　月　　18　　日
                  民事第五庭  法  官　林勳煜
上列正本證明與原本無異。
如不服本判決，應於判決送達後20日內，向本院提出上訴狀並表
明上訴理由，如於本判決宣示後送達前提起上訴者，應於判決送
達後20日內補提上訴理由書（須附繕本）。
如委任律師提起上訴者，應一併繳納上訴審裁判費。
中　　華　　民　　國　　109 　年　　11　　月　　19　　日
　　　　　　　　　　　　　　　書記官  朱烈稽
　　　　　　　　　　　　　　　
【附表一】（原告請求之交通費用及醫療費用，金額：新臺幣）
編號 日期 就醫地點 交通費用 醫療費用 1 105年8月20日 成大醫院 145 990 2 105年8月24日 茂松傷科中醫診所 175 150 3 105年8月24日 茂松傷科中醫診所 175 - 4 105年8月25日 成大醫院 145 858 5 105年8月25日 成大醫院 145 - 6 105年8月29日 茂松傷科中醫診所 175 150 7 105年8月29日 茂松傷科中醫診所 175 - 8 105年8月31日 茂松傷科中醫診所 175 150 9 105年8月31日 茂松傷科中醫診所 175 - 10 105年9月2日 濟安中醫診所 85 140 11 105年9月2日 濟安中醫診所 85 - 12 105年9月3日 茂松傷科中醫診所 175 150 13 105年9月3日 茂松傷科中醫診所 175 - 14 105年9月6日 茂松傷科中醫診所 175 150 15 105年9月6日 茂松傷科中醫診所 175 - 16 105年9月7日 濟安中醫診所 85 100 17 105年9月7日 濟安中醫診所 85 - 18 105年9月9日 濟安中醫診所 85 140 19 105年9月9日 濟安中醫診所 85 - 20 105年9月10日 茂松傷科中醫診所 175 150 21 105年9月10日 茂松傷科中醫診所 175 - 22 105年9月14日 成大醫院 145 701 23 105年9月14日 成大醫院 145 - 24 105年9月16日 茂松傷科中醫診所 175 150 25 105年9月16日 茂松傷科中醫診所 175 - 26 105年9月16日 濟安中醫診所 85 140 27 105年9月16日 濟安中醫診所 85 - 28 105年9月19日 茂松傷科中醫診所 175 150 29 105年9月19日 茂松傷科中醫診所 175 - 30 105年9月21日 茂松傷科中醫診所 175 150 31 105年9月21日 茂松傷科中醫診所 175 - 32 105年9月22日 衛生福利部臺南醫院 160 220 33 105年9月22日 衛生福利部臺南醫院 160 200 34 105年9月23日 濟安中醫診所 85 140 35 105年9月23日 濟安中醫診所 85 - 36 105年9月24日 茂松傷科中醫診所 175 150 37 105年9月24日 茂松傷科中醫診所 175 - 38 105年9月28日 茂松傷科中醫診所 175 150 39 105年9月28日 茂松傷科中醫診所 175 - 40 105年9月29日 成大醫院 145 610 41 105年9月29日 成大醫院 145 - 42 105年9月30日 濟安中醫診所 85 140 43 105年9月30日 濟安中醫診所 85 - 44 105年10月1日 茂松傷科中醫診所 175 150 45 105年10月1日 茂松傷科中醫診所 175 - 46 105年10月3日 茂松傷科中醫診所 175 150 47 105年10月3日 茂松傷科中醫診所 175 - 48 105年10月6日 茂松傷科中醫診所 175 150 49 105年10月6日 茂松傷科中醫診所 175 - 50 105年10月6日 臺南市立安南醫院 345 無 51 105年10月6日 臺南市立安南醫院 345 - 52 105年10月8日 茂松傷科中醫診所 175 150 53 105年10月8日 茂松傷科中醫診所 175 - 54 105年10月10日 茂松傷科中醫診所 175 150 55 105年10月10日 茂松傷科中醫診所 175 - 56 105年10月12日 茂松傷科中醫診所 175 150 57 105年10月12日 茂松傷科中醫診所 175 - 58 105年10月14日 成大醫院 145 510 59 105年10月14日 成大醫院 145 - 60 105年10月15日 茂松傷科中醫診所 175 150 61 105年10月15日 茂松傷科中醫診所 175 - 62 105年10月17日 茂松傷科中醫診所 175 150 63 105年10月17日 茂松傷科中醫診所 175 - 64 105年10月19日 茂松傷科中醫診所 175 150 65 105年10月19日 茂松傷科中醫診所 175 - 66 105年10月20日 詹骨科診所 320 150 67 105年10月20日 詹骨科診所 320 - 68 105年10月21日 詹骨科診所 320 50 69 105年10月21日 詹骨科診所 320 - 70 105年10月22日 茂松傷科中醫診所 175 150 71 105年10月22日 茂松傷科中醫診所 175 - 72 105年10月22日 詹骨科診所 320 50 73 105年10月22日 詹骨科診所 320 - 74 105年10月24日 茂松傷科中醫診所 175 150 75 105年10月24日 茂松傷科中醫診所 175 - 76 105年10月24日 詹骨科診所 320 50 77 105年10月24日 詹骨科診所 320 - 78 105年10月26日 茂松傷科中醫診所 175 150 79 105年10月26日 茂松傷科中醫診所 175 - 80 105年10月27日 詹骨科診所 320 50 81 105年10月27日 詹骨科診所 320 - 82 105年10月27日 臺南市立安南醫院 345 無 83 105年10月27日 臺南市立安南醫院 345 - 84 105年10月28日 詹骨科診所 320 50 85 105年10月28日 詹骨科診所 320 - 86 105年11月2日 童綜合醫院 372 390 87 105年11月2日 童綜合醫院 287 129 88 105年11月3日 詹骨科診所 320 150 89 105年11月3日 詹骨科診所 320 - 90 105年11月4日 詹骨科診所 320 50 91 105年11月4日 詹骨科診所 320 - 92 105年11月4日 成大醫院 145 530 93 105年11月4日 成大醫院 145 - 94 105年11月5日 詹骨科診所 320 50 95 105年11月5日 詹骨科診所 320 - 96 105年11月7日 詹骨科診所 320 50 97 105年11月7日 詹骨科診所 320 - 98 105年11月8日 詹骨科診所 320 50 99 105年11月8日 詹骨科診所 320 - 100 105年11月9日 詹骨科診所 320 50 101 105年11月9日 詹骨科診所 320 - 102 105年11月10日 詹骨科診所 320 150 103 105年11月10日 詹骨科診所 320 - 104 105年11月11日 詹骨科診所 320 50 105 105年11月11日 詹骨科診所 320 - 106 105年11月14日 大林慈濟醫院 2,110 340 107 105年11月14日 大林慈濟醫院 2,110 - 108 105年11月15日 高雄榮總臺南分院 85 160 109 105年11月15日 高雄榮總臺南分院 85 - 110 105年11月16日 詹骨科診所 320 50 111 105年11月16日 詹骨科診所 320 - 112 105年11月16日 大林慈濟醫院 2,110 340 113 105年11月16日 大林慈濟醫院 2,110 - 114 105年11月17日 詹骨科診所 320 50 115 105年11月17日 詹骨科診所 320 - 116 105年11月18日 詹骨科診所 320 50 117 105年11月18日 詹骨科診所 320 - 118 105年11月19日 詹骨科診所 320 50 119 105年11月19日 詹骨科診所 320 - 120 105年11月21日 詹骨科診所 320 150 121 105年11月21日 詹骨科診所 320 - 122 105年11月23日 詹骨科診所 320 50 123 105年11月23日 詹骨科診所 320 - 124 105年11月24日 詹骨科診所 320 50 125 105年11月24日 詹骨科診所 320 - 126 105年11月24日 臺南市立安南醫院 345 無 127 105年11月24日 臺南市立安南醫院 345 - 128 105年12月1日 大林慈濟醫院 2,110 77,152 129 105年12月1日 大林慈濟醫院 2,110 - 130 105年12月7日 大林慈濟醫院 2,110 260 131 105年12月7日 大林慈濟醫院 2,110 - 132 105年12月22日 立安中醫診所 155 140 133 105年12月22日 立安中醫診所 155 - 134 105年12月26日 大林慈濟醫院 2,110 無 135 105年12月26日 大林慈濟醫院 2,110 - 136 106年1月2日 大林慈濟醫院 2,110 260、340、200 137 106年1月2日 大林慈濟醫院 2,110 - 138 106年1月3日 詹骨科診所 320 150 139 106年1月3日 詹骨科診所 320 - 140 106年1月5日 詹骨科診所 320 50 141 106年1月5日 詹骨科診所 320 - 142 106年1月6日 詹骨科診所 320 50 143 106年1月6日 詹骨科診所 320 - 144 106年1月7日 立安中醫診所 155 140 145 106年1月7日 立安中醫診所 155 - 146 106年1月7日 詹骨科診所 320 50 147 106年1月7日 詹骨科診所 320 - 148 106年1月9日 詹骨科診所 320 50 149 106年1月9日 詹骨科診所 320 - 150 106年1月10日 詹骨科診所 320 50 151 106年1月10日 詹骨科診所 320 - 152 106年1月11日 詹骨科診所 320 150 153 106年1月11日 詹骨科診所 320 - 154 106年1月12日 詹骨科診所 320 50 155 106年1月12日 詹骨科診所 320 - 156 106年1月13日 詹骨科診所 320 50 157 106年1月13日 詹骨科診所 320 - 158 106年1月13日 臺南市立安南醫院 345 無 159 106年1月13日 臺南市立安南醫院 345 - 160 106年1月14日 詹骨科診所 320 50 161 106年1月14日 詹骨科診所 320 - 162 106年1月16日 詹骨科診所 320 50 163 106年1月16日 詹骨科診所 320 - 164 106年1月17日 詹骨科診所 320 50 165 106年1月17日 詹骨科診所 320 - 166 106年1月18日 詹骨科診所 320 150 167 106年1月18日 詹骨科診所 320 - 168 106年1月19日 詹骨科診所 320 50 169 106年1月19日 詹骨科診所 320 - 170 106年1月20日 詹骨科診所 320 50 171 106年1月20日 詹骨科診所 320 - 172 106年1月23日 詹骨科診所 320 50 173 106年1月23日 詹骨科診所 320 - 174 106年1月24日 詹骨科診所 320 50 175 106年1月24日 詹骨科診所 320 - 176 106年1月25日 立安中醫診所 155 140 177 106年1月25日 立安中醫診所 155 - 178 106年1月25日 詹骨科診所 320 50 179 106年1月25日 詹骨科診所 320 - 180 106年1月26日 詹骨科診所 320 150 181 106年1月26日 詹骨科診所 320 - 182 106年2月2日 詹骨科診所 320 50 183 106年2月2日 詹骨科診所 320 - 184 106年2月3日 詹骨科診所 320 50 185 106年2月3日 詹骨科診所 320 - 186 106年2月4日 詹骨科診所 320 50 187 106年2月4日 詹骨科診所 320 - 188 106年2月6日 詹骨科診所 320 50 189 106年2月6日 詹骨科診所 320 - 190 106年2月6日 大林慈濟醫院 2,110 340 191 106年2月6日 大林慈濟醫院 2,110 - 192 106年2月7日 詹骨科診所 320 50 193 106年2月7日 詹骨科診所 320 - 194 106年2月7日 臺南市立安南醫院 345 無 195 106年2月7日 臺南市立安南醫院 345 - 196 106年2月9日 詹骨科診所 320 150 197 106年2月9日 詹骨科診所 320 - 198 106年2月10日 詹骨科診所 320 50 199 106年2月10日 詹骨科診所 320 - 200 106年2月10日 成大醫院 145 530 201 106年2月10日 成大醫院 145 - 202 106年2月11日 詹骨科診所 320 50 203 106年2月11日 詹骨科診所 320 - 204 106年2月13日 詹骨科診所 320 50 205 106年2月13日 詹骨科診所 320 - 206 106年2月14日 詹骨科診所 320 50 207 106年2月14日 詹骨科診所 320 - 208 106年2月15日 詹骨科診所 320 50 209 106年2月15日 詹骨科診所 320 - 210 106年2月16日 詹骨科診所 320 150 211 106年2月16日 詹骨科診所 320 - 212 106年2月17日 詹骨科診所 320 50 213 106年2月17日 詹骨科診所 320 - 214 106年2月17日 成大醫院 145 570 215 106年2月17日 成大醫院 145 - 216 106年2月18日 詹骨科診所 320 50 217 106年2月18日 詹骨科診所 320 - 218 106年2月20日 詹骨科診所 320 50 219 106年2月20日 詹骨科診所 320 - 220 106年2月20日 大林慈濟醫院 2,110 340 221 106年2月20日 大林慈濟醫院 2,110 - 222 106年2月21日 詹骨科診所 320 50 223 106年2月21日 詹骨科診所 320 - 224 106年2月22日 詹骨科診所 320 50 225 106年2月22日 詹骨科診所 320 - 226 106年2月23日 詹骨科診所 320 150 227 106年2月23日 詹骨科診所 320 - 228 106年2月24日 立安中醫診所 155 140 229 106年2月24日 立安中醫診所 155 - 230 106年2月24日 詹骨科診所 320 50 231 106年2月24日 詹骨科診所 320 - 232 106年2月27日 詹骨科診所 320 50 233 106年2月27日 詹骨科診所 320 - 234 106年3月1日 詹骨科診所 320 50 235 106年3月1日 詹骨科診所 320 - 236 106年3月2日 詹骨科診所 320 50 237 106年3月2日 詹骨科診所 320 - 238 106年3月3日 詹骨科診所 320 50 239 106年3月3日 詹骨科診所 320 - 240 106年3月3日 成大醫院 145 570 241 106年3月3日 成大醫院 145 - 242 106年3月4日 詹骨科診所 320 200 243 106年3月4日 詹骨科診所 320 - 244 106年3月6日 詹骨科診所 320 50 245 106年3月6日 詹骨科診所 320 - 246 106年3月7日 詹骨科診所 320 50 247 106年3月7日 詹骨科診所 320 - 248 106年3月8日 詹骨科診所 320 50 249 106年3月8日 詹骨科診所 320 - 250 106年3月9日 詹骨科診所 320 50 251 106年3月9日 詹骨科診所 320 - 252 106年3月10日 詹骨科診所 320 50 253 106年3月10日 詹骨科診所 320 - 254 106年3月15日 詹骨科診所 320 200 255 106年3月15日 詹骨科診所 320 - 256 106年3月16日 詹骨科診所 320 50 257 106年3月16日 詹骨科診所 320 - 258 106年3月17日 立安中醫診所 155 140 259 106年3月17日 立安中醫診所 155 - 260 106年3月17日 詹骨科診所 320 50 261 106年3月17日 詹骨科診所 320 - 262 106年3月17日 成大醫院 145 530 263 106年3月17日 成大醫院 145 - 264 106年3月18日 詹骨科診所 320 50 265 106年3月18日 詹骨科診所 320 - 266 106年3月20日 詹骨科診所 320 50 267 106年3月20日 詹骨科診所 320 - 268 106年3月21日 詹骨科診所 320 50 269 106年3月21日 詹骨科診所 320 - 270 106年3月22日 詹骨科診所 320 200 271 106年3月22日 詹骨科診所 320 - 272 106年3月23日 詹骨科診所 320 50 273 106年3月23日 詹骨科診所 320 - 274 106年3月24日 詹骨科診所 320 50 275 106年3月24日 詹骨科診所 320 - 276 106年3月24日 臺南市立安南醫院 345 無 277 106年3月24日 臺南市立安南醫院 345 - 278 106年3月27日 詹骨科診所 320 50 279 106年3月27日 詹骨科診所 320 - 280 106年3月28日 詹骨科診所 320 50 281 106年3月28日 詹骨科診所 320 - 282 106年3月29日 詹骨科診所 320 50 283 106年3月29日 詹骨科診所 320 - 284 106年3月30日 詹骨科診所 320 200 285 106年3月30日 詹骨科診所 320 - 286 106年4月1日 詹骨科診所 320 50 287 106年4月1日 詹骨科診所 320 - 288 106年4月3日 詹骨科診所 320 50 289 106年4月3日 詹骨科診所 320 - 290 106年4月5日 詹骨科診所 320 50 291 106年4月5日 詹骨科診所 320 - 292 106年4月6日 詹骨科診所 320 50 293 106年4月6日 詹骨科診所 320 - 294 106年4月7日 詹骨科診所 320 50 295 106年4月7日 詹骨科診所 320 - 296 106年4月7日 成大醫院 145 530 297 106年4月7日 成大醫院 145 - 298 106年4月8日 詹骨科診所 320 200 299 106年4月8日 詹骨科診所 320 - 300 106年4月10日 詹骨科診所 320 50 301 106年4月10日 詹骨科診所 320 - 302 106年4月10日 大林慈濟醫院 2,110 220 303 106年4月10日 大林慈濟醫院 2,110 - 304 106年4月11日 詹骨科診所 320 50 305 106年4月11日 詹骨科診所 320 - 306 106年4月12日 詹骨科診所 320 50 307 106年4月12日 詹骨科診所 320 - 308 106年4月13日 詹骨科診所 320 50 309 106年4月13日 詹骨科診所 320 - 310 106年4月14日 詹骨科診所 320 50 311 106年4月14日 詹骨科診所 320 - 312 106年4月15日 詹骨科診所 320 200 313 106年4月15日 詹骨科診所 320 - 314 106年4月17日 詹骨科診所 320 50 315 106年4月17日 詹骨科診所 320 - 316 106年4月18日 詹骨科診所 320 50 317 106年4月18日 詹骨科診所 320 - 318 106年4月19日 詹骨科診所 320 50 319 106年4月19日 詹骨科診所 320 - 320 106年4月20日 詹骨科診所 320 50 321 106年4月20日 詹骨科診所 320 - 322 106年4月21日 詹骨科診所 320 50 323 106年4月21日 詹骨科診所 320 - 324 106年4月21日 成大醫院 145 610 325 106年4月21日 成大醫院 145 - 326 106年4月22日 詹骨科診所 320 200 327 106年4月22日 詹骨科診所 320 - 328 106年4月24日 詹骨科診所 320 50 329 106年4月24日 詹骨科診所 320 - 330 106年4月25日 詹骨科診所 320 50 331 106年4月25日 詹骨科診所 320 - 332 106年5月2日 詹骨科診所 320 50 333 106年5月2日 詹骨科診所 320 - 334 106年5月3日 詹骨科診所 320 50 335 106年5月3日 詹骨科診所 320 - 336 106年5月4日 詹骨科診所 320 50 337 106年5月4日 詹骨科診所 320 - 338 106年5月5日 詹骨科診所 320 200 339 106年5月5日 詹骨科診所 320 - 340 106年5月8日 詹骨科診所 320 50 341 106年5月8日 詹骨科診所 320 - 342 106年5月9日 詹骨科診所 320 50 343 106年5月9日 詹骨科診所 320 - 344 106年5月10日 大林慈濟醫院 2,110 500 345 106年5月10日 大林慈濟醫院 2,110 - 346 106年5月11日 詹骨科診所 320 50 347 106年5月11日 詹骨科診所 320 - 348 106年5月12日 詹骨科診所 320 50 349 106年5月12日 詹骨科診所 320 - 350 106年5月12日 成大醫院 145 610 351 106年5月12日 成大醫院 145 - 352 106年5月13日 詹骨科診所 320 50 353 106年5月13日 詹骨科診所 320 - 354 106年5月15日 詹骨科診所 320 200 355 106年5月15日 詹骨科診所 320 - 356 106年5月16日 詹骨科診所 320 50 357 106年5月16日 詹骨科診所 320 - 358 106年5月17日 詹骨科診所 320 50 359 106年5月17日 詹骨科診所 320 - 360 106年5月18日 詹骨科診所 320 50 361 106年5月18日 詹骨科診所 320 - 362 106年5月19日 詹骨科診所 320 50 363 106年5月19日 詹骨科診所 320 - 364 106年5月23日 詹骨科診所 320 50 365 106年5月23日 詹骨科診所 320 - 366 106年5月24日 詹骨科診所 320 200 367 106年5月24日 詹骨科診所 320 - 368 106年5月25日 詹骨科診所 320 50 369 106年5月25日 詹骨科診所 320 - 370 106年5月26日 詹骨科診所 320 50 371 106年5月26日 詹骨科診所 320 - 372 106年5月27日 詹骨科診所 320 50 373 106年5月27日 詹骨科診所 320 - 374 106年5月29日 詹骨科診所 320 50 375 106年5月29日 詹骨科診所 320 - 376 106年5月31日 詹骨科診所 320 50 377 106年5月31日 詹骨科診所 320 - 378 106年6月1日 詹骨科診所 320 200 379 106年6月1日 詹骨科診所 320 - 380 106年6月2日 詹骨科診所 320 50 381 106年6月2日 詹骨科診所 320 - 382 106年6月2日 成大醫院 145 610 383 106年6月2日 成大醫院 145 - 384 106年6月3日 詹骨科診所 320 50 385 106年6月3日 詹骨科診所 320 - 386 106年6月6日 詹骨科診所 320 50 387 106年6月6日 詹骨科診所 320 - 388 106年6月7日 詹骨科診所 320 50 389 106年6月7日 詹骨科診所 320 - 390 106年6月17日 詹骨科診所 320 200 391 106年6月17日 詹骨科診所 320 - 392 106年6月19日 詹骨科診所 320 50 393 106年6月19日 詹骨科診所 320 - 394 106年6月19日 大林慈濟醫院 2,110 340、300 395 106年6月19日 大林慈濟醫院 2,110 - 396 106年6月20日 詹骨科診所 320 50 397 106年6月20日 詹骨科診所 320 - 398 106年6月21日 詹骨科診所 320 50 399 106年6月21日 詹骨科診所 320 - 400 106年6月22日 詹骨科診所 320 50 401 106年6月22日 詹骨科診所 320 - 402 106年6月23日 詹骨科診所 320 50 403 106年6月23日 詹骨科診所 320 - 404 106年6月26日 詹骨科診所 320 200 405 106年6月26日 詹骨科診所 320 - 406 106年6月27日 詹骨科診所 320 50 407 106年6月27日 詹骨科診所 320 - 408 106年6月28日 詹骨科診所 320 50 409 106年6月28日 詹骨科診所 320 - 410 106年6月29日 詹骨科診所 320 50 411 106年6月29日 詹骨科診所 320 - 412 106年6月30日 詹骨科診所 320 50 413 106年6月30日 詹骨科診所 320 - 414 106年7月1日 詹骨科診所 320 50 415 106年7月1日 詹骨科診所 320 - 416 106年7月3日 詹骨科診所 320 200 417 106年7月3日 詹骨科診所 320 - 418 106年7月3日 大林慈濟醫院 2,110 356 419 106年7月3日 大林慈濟醫院 2,110 - 420 106年7月4日 詹骨科診所 320 50 421 106年7月4日 詹骨科診所 320 - 422 106年7月5日 詹骨科診所 320 50 423 106年7月5日 詹骨科診所 320 - 424 106年7月6日 詹骨科診所 320 50 425 106年7月6日 詹骨科診所 320 - 426 106年7月7日 成大醫院 145 670 427 106年7月7日 成大醫院 145 - 428 106年7月7日 大林慈濟醫院 2,110 無 429 106年7月7日 大林慈濟醫院 2,110 - 430 106年7月8日 詹骨科診所 320 50 431 106年7月8日 詹骨科診所 320 - 432 106年7月10日 詹骨科診所 320 50 433 106年7月10日 詹骨科診所 320 - 434 106年7月11日 詹骨科診所 320 200 435 106年7月11日 詹骨科診所 320 - 436 106年7月12日 詹骨科診所 320 50 437 106年7月12日 詹骨科診所 320 - 438 106年7月13日 詹骨科診所 320 50 439 106年7月13日 詹骨科診所 320 - 440 106年7月14日 詹骨科診所 320 50 441 106年7月14日 詹骨科診所 320 - 442 106年7月15日 詹骨科診所 320 50 443 106年7月15日 詹骨科診所 320 - 444 106年7月24日 詹骨科診所 320 50 445 106年7月24日 詹骨科診所 320 - 446 106年7月24日 大林慈濟醫院 2,110 340 447 106年7月24日 大林慈濟醫院 2,110 - 448 106年7月25日 詹骨科診所 320 200 449 106年7月25日 詹骨科診所 320 - 450 106年7月26日 詹骨科診所 320 50 451 106年7月26日 詹骨科診所 320 - 452 106年7月27日 詹骨科診所 320 50 453 106年7月27日 詹骨科診所 320 - 454 106年7月27日 大林慈濟醫院 2,110 無 455 106年7月27日 大林慈濟醫院 2,110 - 456 106年7月28日 詹骨科診所 320 50 457 106年7月28日 詹骨科診所 320 - 458 106年8月1日 詹骨科診所 320 50 459 106年8月1日 詹骨科診所 320 - 460 106年8月2日 詹骨科診所 320 50 461 106年8月2日 詹骨科診所 320 - 462 106年8月3日 詹骨科診所 320 200 463 106年8月3日 詹骨科診所 320 - 464 106年8月4日 詹骨科診所 320 50 465 106年8月4日 詹骨科診所 320 - 466 106年8月4日 成大醫院 145 610 467 106年8月4日 成大醫院 145 - 468 106年8月5日 詹骨科診所 320 50 469 106年8月5日 詹骨科診所 320 - 470 106年8月7日 大林慈濟醫院 2,110 340 471 106年8月7日 大林慈濟醫院 2,110 - 472 106年8月8日 詹骨科診所 320 50 473 106年8月8日 詹骨科診所 320 - 474 106年8月9日 詹骨科診所 320 50 475 106年8月9日 詹骨科診所 320 - 476 106年8月10日 詹骨科診所 320 50 477 106年8月10日 詹骨科診所 320 - 478 106年8月11日 詹骨科診所 320 200 479 106年8月11日 詹骨科診所 320 - 480 106年8月12日 詹骨科診所 320 50 481 106年8月12日 詹骨科診所 320 - 482 106年8月15日 詹骨科診所 320 50 483 106年8月15日 詹骨科診所 320 - 484 106年8月16日 詹骨科診所 320 50 485 106年8月16日 詹骨科診所 320 - 486 106年8月17日 詹骨科診所 320 50 487 106年8月17日 詹骨科診所 320 - 488 106年8月18日 詹骨科診所 320 50 489 106年8月18日 詹骨科診所 320 - 490 106年8月25日 大林慈濟醫院 2,110 51,185 491 106年8月25日 大林慈濟醫院 2,110 - 492 106年8月31日 大林慈濟醫院 2,110 720 493 106年8月31日 大林慈濟醫院 2,110 - 494 106年9月1日 成大醫院 145 660、10、200 495 106年9月1日 成大醫院 145 - 496 106年9月11日 大林慈濟醫院 2,110 260、200 497 106年9月11日 大林慈濟醫院 2,110 - 498 106年9月14日 詹骨科診所 320 200 499 106年9月14日 詹骨科診所 320 - 500 106年9月16日 詹骨科診所 320 50 501 106年9月16日 詹骨科診所 320 - 502 106年9月18日 詹骨科診所 320 50 503 106年9月18日 詹骨科診所 320 - 504 106年9月21日 詹骨科診所 320 50 505 106年9月21日 詹骨科診所 320 - 506 106年9月22日 成大醫院 145 830、200、250 507 106年9月22日 成大醫院 145 - 508 106年9月25日 詹骨科診所 320 50 509 106年9月25日 詹骨科診所 320 - 510 106年9月27日 詹骨科診所 320 50 511 106年9月27日 詹骨科診所 320 - 512 106年9月28日 大林慈濟醫院 2,110 520 513 106年9月28日 大林慈濟醫院 2,110 - 514 106年9月29日 詹骨科診所 320 200 515 106年9月29日 詹骨科診所 320 - 516 106年10月3日 詹骨科診所 320 50 517 106年10月3日 詹骨科診所 320 - 518 106年10月3日 大林慈濟醫院 2,110 340、50 519 106年10月3日 大林慈濟醫院 2,110 - 520 106年10月9日 大林慈濟醫院 2,110 340 521 106年10月9日 大林慈濟醫院 2,110 - 522 106年10月11日 大林慈濟醫院 2,110 300、50 523 106年10月11日 大林慈濟醫院 2,110 - 524 106年10月11日 臺南市立安南醫院 345 340 525 106年10月11日 臺南市立安南醫院 345 - 526 106年10月12日 大林慈濟醫院 2,110 50 527 106年10月12日 大林慈濟醫院 2,110 - 528 106年10月13日 成大醫院 145 610 529 106年10月13日 成大醫院 145 - 530 106年10月13日 臺南市立安南醫院 345 340 531 106年10月13日 臺南市立安南醫院 345 - 532 106年10月16日 詹骨科診所 320 50 533 106年10月16日 詹骨科診所 320 - 534 106年10月16日 大林慈濟醫院 2,110 50 535 106年10月16日 大林慈濟醫院 2,110 - 536 106年10月17日 大林慈濟醫院 2,110 50 537 106年10月17日 大林慈濟醫院 2,110 - 538 106年10月18日 詹骨科診所 320 50 539 106年10月18日 詹骨科診所 320 - 540 106年10月18日 大林慈濟醫院 2,110 340、50 541 106年10月18日 大林慈濟醫院 2,110 - 542 106年10月19日 大林慈濟醫院 2,110 340 543 106年10月19日 大林慈濟醫院 2,110 - 544 106年10月19日 臺南市立安南醫院 345  545 106年10月19日 臺南市立安南醫院 345  546 106年10月20日 詹骨科診所 320 50 547 106年10月20日 詹骨科診所 320 - 548 106年10月20日 大林慈濟醫院 2,110 50 549 106年10月20日 大林慈濟醫院 2,110 - 550 106年10月23日 大林慈濟醫院 2,110 50 551 106年10月23日 大林慈濟醫院 2,110 - 552 106年10月24日 詹骨科診所 320 50 553 106年10月24日 詹骨科診所 320 - 554 106年10月24日 大林慈濟醫院 2,110 50 555 106年10月24日 大林慈濟醫院 2,110 - 556 106年10月25日 大林慈濟醫院 2,110 50 557 106年10月25日 大林慈濟醫院 2,110 - 558 106年10月26日 大林慈濟醫院 2,110 50 559 106年10月26日 大林慈濟醫院 2,110 - 560 106年10月27日 大林慈濟醫院 2,110 340 561 106年10月27日 大林慈濟醫院 2,110 - 562 106年10月30日 大林慈濟醫院 2,110 50 563 106年10月30日 大林慈濟醫院 2,110 - 564 106年10月31日 大林慈濟醫院 2,110 50 565 106年10月31日 大林慈濟醫院 2,110 - 566 106年11月1日 大林慈濟醫院 2,110 50 567 106年11月1日 大林慈濟醫院 2,110 - 568 106年11月2日 大林慈濟醫院 2,110 50 569 106年11月2日 大林慈濟醫院 2,110 - 570 106年11月3日 大林慈濟醫院 2,110 50 571 106年11月3日 大林慈濟醫院 2,110 - 572 106年11月6日 大林慈濟醫院 2,110 340、50 573 106年11月6日 大林慈濟醫院 2,110 - 574 106年11月7日 大林慈濟醫院 2,110 50 575 106年11月7日 大林慈濟醫院 2,110 - 576 106年11月8日 大林慈濟醫院 2,110 340 577 106年11月8日 大林慈濟醫院 2,110 - 578 106年11月9日 大林慈濟醫院 2,110 360 579 106年11月9日 大林慈濟醫院 2,110 - 580 106年11月10日 成大醫院 145 630 581 106年11月10日 成大醫院 145 - 582 106年11月13日 大林慈濟醫院 2,110 50 583 106年11月13日 大林慈濟醫院 2,110 - 584 106年11月15日 大林慈濟醫院 2,110 50 585 106年11月15日 大林慈濟醫院 2,110 - 586 106年11月16日 大林慈濟醫院 2,110 50 587 106年11月16日 大林慈濟醫院 2,110 - 588 106年11月17日 大林慈濟醫院 2,110 50 589 106年11月17日 大林慈濟醫院 2,110 - 590 106年11月20日 大林慈濟醫院 2,110 340、50 591 106年11月20日 大林慈濟醫院 2,110 - 592 106年11月21日 大林慈濟醫院 2,110 50 593 106年11月21日 大林慈濟醫院 2,110 - 594 106年11月22日 大林慈濟醫院 2,110 50 595 106年11月22日 大林慈濟醫院 2,110 - 596 106年11月23日 大林慈濟醫院 2,110 50 597 106年11月23日 大林慈濟醫院 2,110 - 598 106年11月24日 大林慈濟醫院 2,110 50 599 106年11月24日 大林慈濟醫院 2,110 - 600 106年11月27日 大林慈濟醫院 2,110 50 601 106年11月27日 大林慈濟醫院 2,110 - 602 106年11月28日 大林慈濟醫院 2,110 340、50 603 106年11月28日 大林慈濟醫院 2,110 - 604 106年11月29日 大林慈濟醫院 2,110 50 605 106年11月29日 大林慈濟醫院 2,110 - 606 106年12月1日 大林慈濟醫院 2,110 50 607 106年12月1日 大林慈濟醫院 2,110 - 608 106年12月4日 大林慈濟醫院 2,110 50 609 106年12月4日 大林慈濟醫院 2,110 - 610 106年12月5日 成大醫院 145 590 611 106年12月5日 成大醫院 145 - 612 106年12月6日 大林慈濟醫院 2,110 340 613 106年12月6日 大林慈濟醫院 2,110 - 614 106年12月7日 大林慈濟醫院 2,110 50 615 106年12月7日 大林慈濟醫院 2,110 - 616 106年12月8日 成大醫院 145 630 617 106年12月8日 成大醫院 145 - 618 106年12月10日 成大醫院 145 1,010 619 106年12月12日 大林慈濟醫院 2,110 340 620 106年12月12日 大林慈濟醫院 2,110 - 621 106年12月13日 成大醫院 145 590 622 106年12月13日 成大醫院 145 - 623 106年12月14日 大林慈濟醫院 2,110 50 624 106年12月14日 大林慈濟醫院 2,110 - 625 106年12月15日 大林慈濟醫院 2,110 340 626 106年12月15日 大林慈濟醫院 2,110 - 627 106年12月15日 臺南市立醫院 190 550 628 106年12月18日 大林慈濟醫院 2,110 50 629 106年12月18日 大林慈濟醫院 2,110 - 630 106年12月19日 大林慈濟醫院 2,110 50 631 106年12月19日 大林慈濟醫院 2,110 - 632 106年12月19日 臺南市立醫院 190 350、340 633 106年12月19日 臺南市立醫院 190 - 634 106年12月20日 大林慈濟醫院 2,110 50 635 106年12月20日 大林慈濟醫院 2,110 - 636 106年12月21日 大林慈濟醫院 2,110 50 637 106年12月21日 大林慈濟醫院 2,110 - 638 106年12月28日 大林慈濟醫院 2,110 80,593 639 106年12月28日 大林慈濟醫院 2,110 - 640 107年1月3日 大林慈濟醫院 2,110 520 641 107年1月3日 大林慈濟醫院 2,110 - 642 107年1月4日 大林慈濟醫院 2,110 340 643 107年1月4日 大林慈濟醫院 2,110 - 644 107年1月18日 臺南市立醫院 190 540 645 107年1月18日 臺南市立醫院 190 - 646 107年1月31日 大林慈濟醫院 2,110 390 647 107年1月31日 大林慈濟醫院 2,110 -                                   合計   506,286元 261,294元 

【附表二】醫療用品費用(金額：新臺幣）
編號 請求項目 金額  1 九泰滋寶能 9,000元  2 頸架 3,800元  3 複合式背架 12,500元  4 紗布等醫療用品 738元  5 龜鹿二仙膠 34,600元  合計  60,638元